# 陈版，一家国企政府无偿划给他一栋房屋，是否可以评估入账，增加资本公积？

提问人：2855808681 时间：2013-07-08 21:08:27
一家国企政府无偿划给他一栋房屋，是否可以评估入账，增加资本公积，后期怎么计提折旧？谢谢

回答人：chenyiwei
回复 2855808681 的帖子
1 、要关注取得的是所有权还是使用权，对所有权有无限制，使用权又无明确年限。
2 、如果按评估值入帐的，该入账价值不能超过该房屋自身可以为该企业带来的未来经济利益的金额，例如不能是公益性的房产。
3 、根据所获得的是所有权还是使用权，合理确定入账科目，以及后续的折旧和摊销方法。